臺灣苗栗地方法院刑事判決　　　　　　　　　　　　　　九十三年度訴字第七八號
　　公　訴　人　臺灣苗栗地方法院檢察署檢察官
　　被　　　告　甲○○
右列被告因違反毒品危害防制條例案件，經檢察官提起公訴（九十三年度毒偵字第一
０九號），經本院合議庭裁定適用簡式審判程序審理，判決如左：
    主  文
甲○○連續施用第一級毒品，處有期徒刑壹年。扣案之第一級毒品海洛因參包（驗餘
淨重零點參肆公克）沒收銷燬之；注射針筒陸支沒收。
    事  實
一、甲○○前因施用毒品案件，經依本院裁定送觀察、勒戒後，認無繼續施用毒品之
    傾向，經臺灣苗栗地方法院檢察署檢察官於民國九十一年五月二十九日，以九十
    一年度毒偵緝字第七六號為不起訴處分確定；復因施用毒品案件，依本院裁定送
    觀察、勒戒後，認有繼續施用毒品之傾向，再經裁定施以強制戒治一年（業於九
    十二年十月二十日期滿），並由臺灣苗栗地方法院檢察署檢察官於九十一年十月
    二十一日以九十一年度毒偵字第七八六號提起公訴，嗣於九十一年十二月十九日
    ，經本院以九十一年度訴字第三七九號判處有期徒刑七月確定（未執行完畢，不
    構成累犯）。詎甲○○猶不知悔改，復基於概括犯意，自九十三年一月間某日起
    至同年月三十一日止，在苗栗縣頭份鎮「金天地遊藝場」廁所內連續以自購之針
    筒注射血管之方式，違法施用第一級毒品海洛因多次。嗣於九十三年二月一日十
    一時許，為警在苗栗縣竹南鎮新南里十七鄰崁頂一之十二號前查獲，並扣得第一
    級毒品海洛因三包（驗餘淨重０．三四公克）及上開供施用或準備施用毒品之注
    射針筒共六支。
二、案經苗栗縣警察局竹南分局報告臺灣苗栗地方法院檢察署檢察官偵查起訴。
    理  由
一、程序方面：
    本件被告甲○○所犯為毒品危害防制條例第十條第一項之罪，核屬刑事訴訟法第
    二百七十三條之一第一項所定死刑、無期徒刑、最輕本刑為三年以上有期徒刑以
    外之罪，亦非高等法院管轄之第一審案件，而被告於本院行準備程序中就被訴事
    實為有罪之陳述，經告知被告簡式審判程序之旨並聽取當事人意見後，本院合議
    庭裁定由受命法官獨任進行簡式審判程序，合先敘明。
二、認定犯罪事實所根據的證據及理由：
    (一)被告甲○○於偵、審中自白前揭施用第一級毒品多次之犯行。
    (二)被告於九十三年二月一日下午一時五十分許，經警採集其尿液送驗後結果，檢
      出嗎啡之陽性反應，有苗栗縣衛生局九十三年二月六日苗衛檢字第○九三○○
      ０一五九九號煙毒尿液檢驗成績書可資佐證（見偵字卷第三十四頁）。
    (三)扣案疑似毒品三包，經送法務部調查局鑑驗結果，檢出第一級毒品海洛因成份
      （驗餘淨重０．三四公克），復有該局九十三年三月八日調科壹字第九九○０
      ００八一三號鑑定通知書在卷可憑（見本院卷）。
    (四)被告前因施用毒品案件，經依本院裁定送觀察、勒戒後，認無繼續施用毒品之
      傾向，經臺灣苗栗地方法院檢察署檢察官於民國九十一年五月二十九日，以九
      十一年度毒偵緝字第七六號為不起訴處分確定；復因施用毒品案件，依本院裁
      定送觀察、勒戒後，認有繼續施用毒品之傾向，再經裁定施以強制戒治一年期
      滿，並經本院判處有期徒刑七月確定等情，有臺灣苗栗地方法院檢察署刑案資
      料查註紀錄表可稽，是被告為三犯施用毒品案件，至堪認定。
    (五)由上述各節參互佐證，被告自白施用毒品海洛因，核與事實相符，應堪採信。
      本件事證明確，被告犯行堪以認定。
三、論罪科刑的理由：
    (一)海洛因為毒品危害防制條例第二條第二項第一款所定之第一級毒品。被告前有
      多次施用毒品前科，已如前述，此次復於事實欄所載期間再為本件施用毒品犯
      行，核其所為係犯毒品危害防制條例第十條第一項之施用第一級毒品罪。其施
      用毒品前之非法持有毒品之低度行為，應為施用之高度行為所吸收，不另論罪
      。
    (二)被告先後多次施用第一級毒品犯行，時間密接，方法相同，所犯均為構成要件
      相同之罪名，顯係基於概括犯意而為，為連續犯，應依刑法第五十六條規定論
      以一罪，並加重其刑。
    (三)審酌被告前有施用毒品之素行，本件又連續非法施用第一級毒品海洛因，對於
      個人身心戕害甚鉅，惟於本院審理時尚能坦承犯行，及其施用毒品之時間尚短
      暨其施用動機、手段等一切情狀，爰量處如檢察官求處刑度之刑，如主文所示
      。
    (七)扣案之第一級毒品海洛因三包（驗餘淨重○點三四公克），業經鑑驗明確，而
      毒品附著於該包裝袋上已無從析離罄盡，應依毒品危害防制條例第十八條第一
      項前段規定宣告沒收銷燬之。注射針筒六支，均為被告所有，供施用或預備施
      用之物，均應依刑法第三十八條第一項第二款規定沒收。
四、適用法律依據：
    (一)刑事訴訟法第二百七十三條之一第一項，第二百九十九條第一項前段。
    (二)毒品危害防制條例第十條第一項、第十八條第一項前段。
    (三)刑法第十一條、第五十六條、第三十八條第一項第二款。
本案經檢察官廖啟村到庭執行職務。
中　　　華　　　民　　　國　　九十三　　年　　　四　　　月　　 十二 　　日
                              臺灣苗栗地方法院刑事第三庭
                                  法  官  楊  台  清
右正本證明與原本無異
如不服本判決應於送達後十日內向本院提出上訴狀
中　　　華　　　民　　　國　　九十三　　年　　　四　　　月　　 十二 　　日
                                  書記官  王  月  香
附錄本案論罪科刑法條
毒品危害防制條例第十條
施用第一級毒品者，處六月以上五年以下有期徒刑。
